臺灣新北地方法院刑事裁定
111年度撤緩字第164號
聲  請  人  臺灣新北地方檢察署檢察官
受  刑  人  張書維


上列聲請人因受刑人偽造文書案件，聲請撤銷緩刑（110年度執
聲字第923號），本院裁定如下：
    主  文
張書維於本院一百一十年度簡字第二五三一號判決所受之緩刑宣
告撤銷。
    理  由
一、聲請意旨略以：受刑人張書維因偽造文書案件，經本院於民
    國110年7月16日以110年度簡字第2531號（110年度撤緩偵字
    第48、49、50號）判決判處有期徒刑2月（共3罪），定應執
    行有期徒刑4月，緩刑2年，緩刑期間內付保護管束，於110
    年8月28日確定，緩刑付保護管束期間自110年8月28日至112
    年8月27日止。茲因受刑人於保護管束期間內之111年1月17
    日、同年2月17日及3月21日未至臺灣新北地方檢察署（下稱
    新北地檢署）報到，經派警查訪未遇，其行為違反保安處分
    執行法第74條之2第2款、第4款之規定，情節重大，爰依保
    安處分執行法第74條之3第1項，刑事訴訟法第476條之規定
    ，聲請撤銷緩刑之宣告等語。
二、按受緩刑之宣告而違反第74條第2項第1款至第8款所定負擔
    情節重大，足認原宣告之緩刑難收其預期效果，而有執行刑
    罰之必要者，得撤銷其宣告，刑法第75條之1第1項第4款定
    有明文。又緩刑宣告是否得撤銷，除須符合刑法第75條之1
    第1項各款之要件外，該條並採裁量撤銷主義，賦予法院撤
    銷與否之權限，乃特於該條第1項規定實質要件為「足認原
    宣告之緩刑難收其預期效果，而有執行刑罰之必要」，供作
    審認之標準；而所謂違反第74條第2項第1款至第8款所定負
    擔「情節重大」者，依該條增訂理由，係指受判決人顯有履
    行負擔之可能，而隱匿或處分其財產、故意不履行、無正當
    事由拒絕履行或顯有逃匿之虞等情事。次按受保護管束人在
    保護管束期間內，應遵守左列事項：1.保持善良品行，不得
    與素行不良之人往還。2.服從檢察官及執行保護管束者之命
    令。3.不得對被害人、告訴人或告發人尋釁。4.對於身體健
    康、生活情況及工作環境等，每月至少向執行保護管束者報
    告一次。5.非經執行保護管束者許可，不得離開受保護管束
    地；離開在10日以上時，應經檢察官核准。又受保護管束人
    違反前條各款情形之一，情節重大者，檢察官得聲請撤銷保
    護管束或緩刑之宣告，保安處分執行法第74條之2、第74條
    之3第1項分別定有明文。
三、經查：
　㈠受刑人前因偽造文書案件，經本院於110年7月16日以110年度
    簡字第2531號判決判處有期徒刑2月（共3罪），定應執行有
    期徒刑4月，緩刑2年，緩刑期間內付保護管束，並應向指定
    之政府機關、政府機構、行政法人、社區或其他符合公益目
    的之機構或團體提供60小時之義務勞務，於110年8月28日確
    定，緩刑付保護管束期間自110年8月28日至112年8月27日止
    等情，有該案判決書及臺灣高等法院被告前案紀錄表各1份
    在卷可稽，此部分事實，堪以認定。
　㈡受刑人嗣於110年11月、12月間雖有至新北地檢署執行科報告
    ，然經新北地檢署檢察官通知應於111年1月17日、2月17日
    及3月21日、4月28日、5月24日、6月21日至該署執行科報到
    ，惟受刑人均未到案，有新北地檢署執行保護管束情況約談
    報告表1份、新北地檢署通知6份、送達證書5份在卷可稽，
    可徵受刑人並未遵期履行上開判決所定緩刑之條件。另經新
    北地檢署檢察官於111年2月21日囑託員警通知受刑人至同署
    報到，惟員警查訪未遇，經鄰居表示不認識受刑人，亦不清
    楚其下落，有新北地檢署111年2月21日新北檢錫管110執護8
    92字第119017997號函、新北市政府警察局海山分局111年3
    月7日新北警海刑字第1113951119號函及所附執行保護管束
    情況訪視報告表各1份存卷可參，並經本院核閱觀護卷宗屬
    實。又經本院通知受刑人於111年6月21日到庭行訊問程序，
    然受刑人經合法送達，仍無正當理由而未到庭，有本院訊問
    傳票送達證書及報到單各1份附卷可憑，則受刑人經新北地
    檢署及本院合法通知，均未遵期報到或到庭說明其何以未履
    行上開確定判決所定緩刑條件，客觀上已難預期受刑人配合
    上開判決所諭知緩刑負擔條件。
　㈢受刑人經聲請人多次通知，均未到案以執行保護管束或提供
    義務勞務，堪認受刑人已無意願服從檢察官及執行保護管束
    者之命令，而無意履行上開判決所附之條件，堪認上開緩刑
    之宣告，尚難以矯正受刑人之惡習，受刑人並未因緩刑之寬
    典而有所省悟及警惕，實無從再預期受刑人將會遵守相關法
    令規定，應認難收緩刑為鼓勵自新之效果，其確有違反保安
    處分執行法第74條之2第2款所定違反檢察官執行保護管束之
    命令情節重大，而有執行刑罰之必要，核與刑法第75條之1
    第1項第4款、保安處分執行法第74條之3第1項之規定相符。
    從而，聲請人聲請撤銷受刑人前開緩刑之宣告，為有理由，
    應予准許。
四、依刑事訴訟法第476條，刑法第75條之1第1項第4款，裁定如
    主文。
中　　華　　民　　國　　111 　年　　7 　　月　　7 　　日
                  刑事第五庭    法　官  王筱維
上列正本證明與原本無異。
如不服本裁定，應於裁定送達後五日內敘明抗告理由，向本院提
出抗告狀。

                                書記官  陳昱淇
中　　華　　民　　國　　111 　年　　7 　　月　　8 　　日